# 拥有对被投资方的权力和可变回报

提问人：cpab 时间：2017-03-19 01:47:53
对是否纳入合并报表控制的判断 控制，是指投资方拥有对被投资方的权力，通过参与投资方的相关活动享有可变回报，并有能力运用对被投资方的权力影响其回报的金额。 请教： 投资方A拥有被投资方B的权力，在B的董事会中有多数的表决权，但A在B的可变回报，B的另一股东C比A略多点。 在现实中存在这种情况，可能A在某些方面有优势吧。 1 、A可以
将B，纳入合并报表吗，理由是A在B的董事会中有多数的表决权，能主导B的经营活动，能通过主导B的经营活动，影响可变回报。 2还是A不可以将B纳入合并范围，理由是A虽能主导B的经营活动，但对B的可变回报，C大于A。

回答人：chenyiwei
是否具有控制权需经过多方面因素的综合分析，不能仅仅依据在董事会中占多数席位就将被投资企业纳入合并报表范围。 但是，你说的第 2 条通常不是判断控制权时的主要考虑因素，但需要对享有可变回报的量级与表决权比例的“倒挂”问题保持警惕，关注是否存在特殊安排，可能影响控制权归属的判断。